<?xml version='1.0' encoding='utf-8'?>
<verb default="imoibrigh" disambig="">
  <verbalNoun default="imoibriú" />
  <verbalAdjective default="imoibrithe" />
  <tenseForm default="imoibrigh" tense="Past" dependency="Indep" person="Base" />
  <tenseForm default="imoibríomar" tense="Past" dependency="Indep" person="Pl1" />
  <tenseForm default="imoibríodar" tense="Past" dependency="Indep" person="Pl3" />
  <tenseForm default="imoibríodh" tense="Past" dependency="Indep" person="Auto" />
  <tenseForm default="imoibrigh" tense="Past" dependency="Dep" person="Base" />
  <tenseForm default="imoibríomar" tense="Past" dependency="Dep" person="Pl1" />
  <tenseForm default="imoibríodar" tense="Past" dependency="Dep" person="Pl3" />
  <tenseForm default="imoibríodh" tense="Past" dependency="Dep" person="Auto" />
  <tenseForm default="imoibríodh" tense="PastCont" dependency="Indep" person="Base" />
  <tenseForm default="imoibrínn" tense="PastCont" dependency="Indep" person="Sg1" />
  <tenseForm default="imoibríteá" tense="PastCont" dependency="Indep" person="Sg2" />
  <tenseForm default="imoibrímis" tense="PastCont" dependency="Indep" person="Pl1" />
  <tenseForm default="imoibrídís" tense="PastCont" dependency="Indep" person="Pl3" />
  <tenseForm default="imoibrítí" tense="PastCont" dependency="Indep" person="Auto" />
  <tenseForm default="imoibríodh" tense="PastCont" dependency="Dep" person="Base" />
  <tenseForm default="imoibrínn" tense="PastCont" dependency="Dep" person="Sg1" />
  <tenseForm default="imoibríteá" tense="PastCont" dependency="Dep" person="Sg2" />
  <tenseForm default="imoibrímis" tense="PastCont" dependency="Dep" person="Pl1" />
  <tenseForm default="imoibrídís" tense="PastCont" dependency="Dep" person="Pl3" />
  <tenseForm default="imoibrítí" tense="PastCont" dependency="Dep" person="Auto" />
  <tenseForm default="imoibríonn" tense="PresCont" dependency="Indep" person="Base" />
  <tenseForm default="imoibrím" tense="PresCont" dependency="Indep" person="Sg1" />
  <tenseForm default="imoibrímid" tense="PresCont" dependency="Indep" person="Pl1" />
  <tenseForm default="imoibrítear" tense="PresCont" dependency="Indep" person="Auto" />
  <tenseForm default="imoibríonn" tense="PresCont" dependency="Dep" person="Base" />
  <tenseForm default="imoibrím" tense="PresCont" dependency="Dep" person="Sg1" />
  <tenseForm default="imoibrímid" tense="PresCont" dependency="Dep" person="Pl1" />
  <tenseForm default="imoibrítear" tense="PresCont" dependency="Dep" person="Auto" />
  <tenseForm default="imoibreoidh" tense="Fut" dependency="Indep" person="Base" />
  <tenseForm default="imoibreoimid" tense="Fut" dependency="Indep" person="Pl1" />
  <tenseForm default="imoibreofar" tense="Fut" dependency="Indep" person="Auto" />
  <tenseForm default="imoibreoidh" tense="Fut" dependency="Dep" person="Base" />
  <tenseForm default="imoibreoimid" tense="Fut" dependency="Dep" person="Pl1" />
  <tenseForm default="imoibreofar" tense="Fut" dependency="Dep" person="Auto" />
  <tenseForm default="imoibreodh" tense="Cond" dependency="Indep" person="Base" />
  <tenseForm default="imoibreoinn" tense="Cond" dependency="Indep" person="Sg1" />
  <tenseForm default="imoibreofá" tense="Cond" dependency="Indep" person="Sg2" />
  <tenseForm default="imoibreoimis" tense="Cond" dependency="Indep" person="Pl1" />
  <tenseForm default="imoibreoidís" tense="Cond" dependency="Indep" person="Pl3" />
  <tenseForm default="imoibreofaí" tense="Cond" dependency="Indep" person="Auto" />
  <tenseForm default="imoibreodh" tense="Cond" dependency="Dep" person="Base" />
  <tenseForm default="imoibreoinn" tense="Cond" dependency="Dep" person="Sg1" />
  <tenseForm default="imoibreofá" tense="Cond" dependency="Dep" person="Sg2" />
  <tenseForm default="imoibreoimis" tense="Cond" dependency="Dep" person="Pl1" />
  <tenseForm default="imoibreoidís" tense="Cond" dependency="Dep" person="Pl3" />
  <tenseForm default="imoibreofaí" tense="Cond" dependency="Dep" person="Auto" />
  <moodForm default="imoibríodh" mood="Imper" person="Base" />
  <moodForm default="imoibrím" mood="Imper" person="Sg1" />
  <moodForm default="imoibrigh" mood="Imper" person="Sg2" />
  <moodForm default="imoibrímis" mood="Imper" person="Pl1" />
  <moodForm default="imoibrígí" mood="Imper" person="Pl2" />
  <moodForm default="imoibrídís" mood="Imper" person="Pl3" />
  <moodForm default="imoibrítear" mood="Imper" person="Auto" />
  <moodForm default="imoibrí" mood="Subj" person="Base" />
  <moodForm default="imoibrímid" mood="Subj" person="Pl1" />
  <moodForm default="imoibrítear" mood="Subj" person="Auto" />
</verb>
